ro-RO: Componente ale setului termic: Doar partea de jos; Set partea de sus și de jos; Doar partea de sus; Altele
pl: Elementy zestawu odzieży termoaktywnej: Tylko dół; Zestaw: góra i dół; Tylko góra; Inne
da: Komponenter i termosæt: Kun underdel; Sæt med overdel og underdel; Kun overdel; Andet
de: Im Thermowäscheset enthaltene Artikel: Nur Unterteil; Set aus Ober- und Unterteil; Nur Oberteil; Sonstige
hr-HR: Komponente za termičko očvršćivanje: Samo donji dio; Komplet gornjeg i donjeg dijela; Samo gornji dio; Ostalo
th: ส่วนประกอบชุดควบคุมอุณหภูมิ: ชิ้นล่างเท่านั้น; ชุดชิ้นบนและล่าง; ชิ้นบนเท่านั้น; อื่นๆ
ru: Состав термокомплекта: Только низ; Комплект (верх и низ); Только верх; Другое
sv: Delar till underställset: Endast underdel; Över- och underdelsset; Endast överdel; Annat
fr: Composants thermodurcissables: Bas uniquement; Ensemble haut et bas; Haut uniquement; Autre
nl: Thermische set-onderdelen: Alleen broek; Set met top en broek; Alleen top; Overige
es: Componentes del conjunto térmico: Solo parte inferior; Conjunto de parte superior e inferior; Solo parte superior; Otro
hu: Hőre kötő készlet elemei: Csak alsó; Alsó és felső szett; Csak felső; Egyéb
tr: Termal bağlantı tipi: Sadece alt; Alt üst takım; Sadece üst; Diğer
vi: Các thành phần trong bộ quần áo giữ nhiệt: Chỉ quần; Bộ áo và quần; Chỉ áo; Khác
nb: Komponenter i termisk sett: Bare underdel; Sett med overdel og underdel; Bare overdel; Annet
sl-SI: Komponente termo kompleta: Samo spodnji del; Komplet zgornjega in spodnjega dela; Samo zgornji del; Drugo
bg-BG: Компоненти на термокомплект: Само долнище; Комплект горнище и долнище; Само горнище; Друго
ko: 발열 내의 세트 구성품: 하의만; 상하의 세트; 상의만; 기타
en: Thermal set components: Bottom only; Top and bottom set; Top only; Other
zh-TW: 保暖套組組件: 僅下著; 上下著套裝; 僅上著; 其他
cs: Komponenty sady termoprádla: Pouze spodní díl; Sada vrchního a spodního dílu; Pouze vrchní díl; Ostatní
lt-LT: Terminių drabužių rinkinio komponentai: Tik apatinė dalis; Viršutinės ir apatinės dalies komplektas; Tik viršutinė dalis; Kita
pt-BR: Componentes do conjunto térmico: Apenas parte inferior; Conjunto de parte superior e inferior; Apenas parte superior; Outros
it: Componenti del set termico: Solo sotto; Completo sopra e sotto; Solo sopra; Altro
el: Στοιχεία θερμικού σετ: Μόνο κάτω μέρος; Σετ πάνω και κάτω μέρους; Μόνο πάνω μέρος; Άλλο
zh-CN: 保暖套装构成: 仅下装; 上下套装; 仅上装; 其他
fi: Lämpökerraston osat: Vain alaosa; Ylä- ja alaosa; Vain yläosa; Muu
sk-SK: Súprava termoprádla: Len spodný diel; Súprava horného a spodného dielu; Len horný diel; Iné
ja: 保温セットコンポーネント: ボトムスのみ; 上下セット; トップスのみ; その他
pt-PT: Componentes do conjunto térmico: Apenas parte inferior; Conjunto de parte superior e inferior; Apenas parte superior; Outro